【裁判字號】    99,訴,1034
【裁判日期】    990518
【裁判案由】    毒品危害防制條例
【裁判全文】
臺灣板橋地方法院刑事判決              99年度訴字第1034號
公  訴  人  臺灣板橋地方法院檢察署檢察官
被      告  甲○○
上列被告因違反毒品危害防制條例案件，經檢察官提起公訴（99
年度偵字第2340號），由本院合議庭以裁定進行簡式審判程序，
並判決如下：
    主  文
甲○○持有第壹級毒品純質淨重拾公克以上，處有期徒刑壹年貳
月，扣案之第壹級毒品海洛因伍包（共計淨重貳拾點參壹公克，
共計純質淨重拾壹點壹柒公克）、第貳級毒品甲基安非他命柒包
（共計淨重貳拾陸點參貳公克，共計純質淨重貳拾伍點貳捌公克
）均沒收銷燬。
    事  實
一、甲○○明知海洛因、甲基安非他命，分別係毒品危害防制條
    所列管之第1 級毒品、第2 級毒品，不得非法持有，竟仍基
    於持有第1 級毒品海洛因及第2 級毒品甲基安非他命之犯意
    ，於民國99年1 月1 日19時許，在臺北市○○區○○路某加
    油站內，以新臺幣8 萬元之代價，向年籍身分不詳綽號「小
    胖」之成年男子購買第1 級海洛因5 包（共計淨重20 .31公
    克，共計純質淨重11.17 公克）及第2 級毒品甲基安非他命
    7 包（共計淨重26.32 公克，共計純質淨重25.28 公克）後
    ，隨即加以非法持有之，其後又於搭乘友人王文儒所駕駛之
    車號1371-YN號自小客車時，將上開毒品全數寄放在不知情
    之王文儒（所涉意圖販賣而持有毒品部分，另由檢察官為不
    起訴處分）所有皮包內，嗣於同日22時40分許，為警在臺北
    縣中和市○○路703巷口盤檢而當場查獲，並扣得上開毒品
    海洛因5包、甲基安非他命7包，以及玻璃球吸食器1只、電
    子磅秤1台等物，始循線查悉上情（甲○○所涉施用毒品部
    分，另案由檢察官偵辦中）。
二、案經臺北縣政府警察局中和第二分局報告臺灣板橋地方法院
    檢察署檢察官偵查起訴。
    理  由
一、上開犯罪事實，業據被告甲○○於本院審理時坦承不諱，核
    與證人王文儒、李順億分別於警詢時及偵查中所指證之情節
    大致相符，並有扣案之第1級海洛因5包（共計淨重20.31公
    克，共計純質淨重11.17公克）、第2級毒品甲基安非他命7
    包（共計淨重26.32公克，共計純質淨重25.28公克）可資佐
    證，且經警方將所查獲之碎塊狀2包、粉末3包及透明晶體7
    包，送請檢驗結果，確認分別含有毒品海洛因及甲基安非他
    命成分一節，亦有法務部調查局濫用藥物實驗室99年3月5日
    調科壹字第09923004710號鑑定書及內政部警政署刑事警察
    局99年2月刑鑑字第0990017875號鑑定書各1份在卷足憑，足
    認被告自白與事實相符，是以本件事證明確，被告上開持有
    毒品海洛因、甲基安非他命之犯行，均堪予認定，應依法論
    科。
二、按海洛因、甲基安非他命分別係毒品危害防制條例第2 條第
    2 項第1 款、第2 款所稱之第1 級、第2 級毒品。是核被告
    所為，係犯毒品危害防制條例第11條第3 項之持有第1 級毒
    品純質淨重10公克以上罪及同條例第11條第4 項之持有第2
    級毒品純質淨重20公克以上罪。其以一行為而同時觸犯上開
    2 罪，為想像競合犯，應依刑法第55條規定，從一重之持有
    第1 級毒品純質淨重10公克以上罪處斷。爰審酌被告本身有
    施用毒品之前科紀錄，素行不良，且其正值壯年，不知以正
    常工作謀生，遠離毒品之誘惑，此間更進一步非法持有數量
    不少之毒品，動機可議，對於社會治安及國民健康之危害匪
    淺，復參酌其犯罪之手段、目的，以及被告於本院審理時已
    願據實坦承犯行，犯後態度尚稱良好等一切情狀，量處如主
    文所示之刑。至扣案之第1 級海洛因5 包（共計淨重20.31
    公克，共計純質淨重11.17 公克）、第2 級毒品甲基安非他
    命7 包（共計淨重26.32 公克，共計純質淨重25.28 公克）
    ，係查獲之第1 、2 級毒品，不問屬於犯人與否，均應依毒
    品危害防制條例第18條第1 項前段之規定宣告沒收銷燬；另
    扣案之玻璃球吸食器1 只及電子磅秤1 台，雖係被告所有之
    物，惟依卷內事證無從認定係被告持有毒品所使用之物，爰
    不予宣告沒收，併此敘明。
三、末按「除被告所犯為死刑、無期徒刑、最輕本刑為3 年以上
    有期徒刑之罪或高等法院管轄第一審案件者外，於前條第1
    項程序進行中，被告先就被訴事實為有罪之陳述時，審判長
    得告知被告簡式審判程序之旨，並聽取當事人、代理人、辯
    護人及輔佐人之意見後，裁定進行簡式審判程序。」刑事訴
    訟法第273 條之1 第1 項定有明文。查本件被告所犯毒品危
    害防制條例第11條第3 項、第4項之罪，均非最輕本刑為3年
    以上有期徒刑之罪，且被告於本院99年5 月4 日準備程序進
    行中，復就被訴之事實為有罪之陳述，經告知被告簡式審判
    程序之旨，被告及公訴人對於本件改依簡式審判程序審理均
    表示同意，是本院即依前揭刑事訴訟法規定，裁定本件進行
    簡式審判程序，附此敘明。
據上論斷，應依刑事訴訟法第273條之1 第1項、第299條第1項前
段，毒品危害防制條例第11條第3 項、第4 項、第18條第1 項前
段，刑法第11條前段、第55條，判決如主文。
本案經檢察官張瑞玲到庭執行職務。
中    華    民    國    99    年    5    月    18    日
                            刑事第十八庭
                                  法  官  楊仲農
上列正本證明與原本無異。
如對本判決不服，應於送達後10日內，向本院提出上訴狀。（應
抄附繕本）
                                  書記官  陳香君
中    華    民    國    99    年    5     月    19    日
附錄所犯法條全文：
毒品危害防制條例第11條：
持有第一級毒品者，處三年以下有期徒刑、拘役或新臺幣五萬元
以下罰金。
持有第二級毒品者，處二年以下有期徒刑、拘役或新臺幣三萬元
以下罰金。
持有第一級毒品純質淨重10公克以上者，處1 年以上7 年以下有
期徒刑，得併科新臺幣100 萬元以下罰金。
持有第二級毒品純質淨重20公克以上者，處6 月以上5 年以下有
期徒刑，得併科新臺幣70萬元以下罰金。
持有第三級毒品純質淨重20公克以上者，處3 年以下有期徒刑，
得併科新臺幣30萬元以下罰金。
持有第四級毒品純質淨重20公克以上者，處1 年以下有期徒刑，
得併科新臺幣10萬元以下罰金。
持有專供製造或施用第一級、第二級毒品之器具者，處1 年以下
有期徒刑、拘役或新臺幣1 萬元以下罰金。

司法院資訊處製作；財團法人民間司法改革基金會備份。
